臺灣士林地方法院民事裁定
111年度抗字第232號
抗  告  人  廖秉豐  
相  對  人  和潤企業股份有限公司
法定代理人  劉源森  

上列當事人間聲請本票裁定事件，抗告人對於民國111年7月8日
本院111年度司票字第8569號裁定提起抗告，本院裁定如下：
    主  文
抗告駁回。
抗告程序費用新臺幣壹仟元由抗告人負擔。
    理  由
一、按在票據上簽名者，依票上所載文義負責；執票人向本票發
    票人行使追索權時，得聲請法院裁定後強制執行；票據法第
    5條第1項、第123條分別定有明文。而本票執票人依上開法
    條之規定，聲請法院裁定許可對發票人強制執行，係屬非訟
    事件程序，法院僅需就形式上審查得否准許強制執行，此項
    裁定並無確定實體上法律關係存否之效力，如發票人就票據
    是否偽造或票據債務之存否有爭執時，應由發票人提起確認
    之訴，以資解決（最高法院56年台抗字第714號、57年台抗
    字第76號裁定意旨參照）。又抗告，除本編別有規定外，準
    用第三編第一章之規定，第二審法院認為上訴為無理由者，
    應為駁回之判決，民事訴訟法第495條之1第1項、第449條第
    1項分別定有明文；上開規定，依非訟事件法第46條規定，
    於非訟事件之抗告準用之。
二、相對人於原審主張：其執有抗告人於民國111年8月23日簽發
    如原裁定主文所示本票乙紙，並免除作成拒絕證書（下稱系
    爭本票），詎屆期經提示後，票載新臺幣（下同）60萬元未
    獲清償，為此，依法聲請裁定許可強制執行等語，並提出系
    爭本票為證。原裁定認相對人之聲請與票據法第123條規定
    相符而裁定准許強制執行。
三、抗告意旨略以：兩造間償還車貸事件，依合約為分期付款繳
    納，伊已繳納數期，積欠之債務並非票載金額60萬元，請容
    許與相對人調解確認實際積欠金額，並協調撤銷原裁定。爰
    對原裁定不服，提起抗告，求為廢棄原裁定，並駁回相對人
    於原審之聲請等語。      
四、經查，本件相對人主張其執有系爭本票，屆期經提示後，票
    載60萬元迄未獲付款等情，業提出與其所述相符之系爭本票
    為證。而相對人於原審所提出之系爭本票，已具備本票應記
    載事項，合於票據法第120條規定，形式上觀之，屬有效之
    本票，相對人以未獲付款而聲請裁定准許強制執行，原審據
    以准許，於法並無不合。抗告意旨所稱系爭本票債務業已部
    分清償等語，核屬實體上法律關係之爭執，揆諸前揭說明，
    應由抗告人另行提起訴訟，非本件非訟事件程序所得審究。
    至抗告意旨陳稱願與相對人確認債務金額及協商債務之部分
    ，則應另循途徑與相對人協商，以資解決，亦非本件非訟程
    序所得審酌。從而，抗告人執上開理由指摘原裁定不當，求
    予廢棄，為無理由，應予駁回。
五、爰依法裁定如主文。  
中　　華　　民　　國　　111 　年　　11　　月　　7 　　日
                  民事第五庭  法  官  謝佳純
以上正本係照原本作成。
本件裁定不得再抗告。
中　　華　　民　　國　　111 　年　　11　　月　　7 　　日
                              書記官  陳怡文